Johan Manuel Riascos Hernandez

Desarrollador Full Stack

Cúcuta, Colombia (GTM-5) (+57) 3027777134 <u>ejohan7777@gmail.com</u> https://www.johanriascos.site

Profesional con 2 años de experiencia como desarrollador web Full Stack especializado en Express, React.js, Tailwind CSS, Next.js, Node.js, manejo de bases de datos SQL y MongoDB. Actualmente, curso estudios en desarrollo de software donde estoy desarrollando aplicaciones backend con Java y Spring Boot en mis proyectos universitarios. Me gusta ser un gran compañero de equipo, lo que me ha permitido integrarme y contribuir eficazmente con otros desarrolladores. He desplegado más de 30 proyectos exitosos cumpliendo con los plazos establecidos.

EXPERIENCIA

Activos Digitales SAS (Presencial - Colombia), Desarrollador Full Stack — Noviembre, 2023 - Actualmente Empresa especializada en el comercio de activos virtuales, que ofrece una plataforma robusta y segura.

- · Actualmente desarrollando un OTC en colaboración con Vakano Studios.
- Utilizo la metodología SCRUM para coordinar con el equipo de marketing y mantener informado al CEO sobre el progreso del proyecto.
- Desarrollé una API REST para validación KYC utilizando AWS y bases de datos relacionales.
- Creación de un blog estratégico para impulsar la marca personal del CEO y aumentar la retención de 75,000 seguidores. Utilicé Context React, Express, y JWT Nested Routing (rutas anidadas).

Tech-Stack: ReactJS, React Native, NextJS, Hooks, AWS, JavaScript, HTML, CSS, API REST, Git Flow, SCRUM, UX-UI, Express, Google Analytics, Google Ads, Tailwind CSS, Meta Ads, Laravel.

Servientrega (Presencial - Colombia), Gestor Comercial — Septiembre, 2022 - Mayo, 2023

Empresa líder en logística y soluciones de transporte en Colombia, con cobertura a nivel nacional e internacional.

- Auditor de Calidad, evaluando los tiempos de respuesta y la eficiencia de los diferentes canales de atención.
- · Visitas estratégicas a clientes corporativos, comunicación constante a través de reuniones virtuales.

Tech-Stack: : Microsoft Excel, Google Meet, Microsoft Teams, Gmail, Outlook, Trello, Microsoft PowerPoint

Amortiguadores y Suspensiones SAS (Presencial - Colombia), Desarrollador Web — *Junio*, 2021 - *Agosto*, 2022 Empresa de autopartes para todo tipo de vehículos, con ventas presenciales y online.

- Diseñé y desarrollé la interfaz de usuario de la tienda en línea, expandiendo nuestra presencia en online y permitiendo llegar a zonas geográficas que antes no alcanzábamos.
- Desarrollé un sistema de gestión de inventarios y pedidos personalizado utilizando PHP y SQL el cual integré con el sitio web existente.

Tech-Stack: HTML, CSS, Javascript, Boostrap, PHP, Figma, Google Analytics, Google Ads, Meta Ads.

HABILIDADES

Lenguajes de Programación: Javascript, Typescript, HTML (Avanzado); PHP, Java (Intermedio).

Frameworks y Herramientas: ReactJS, NextJS, NodeJS, SQL y NoSQL, Servidores Web, Play Store, Git, Despliegue en Servidores Web, AWS (Avanzado); Laravel, Spring Boot, React Native (Intermedio).

Lenguajes: Español, Nativo; Ingles, A2.

Otras Habilidades: Trabajo con equipos remotos, comunicación asertiva, pruebas con Jest y Supertest, WordPress, Patrones de diseño, POO, VPS con Ubuntu, Redux, Postman, Diagramas de flujo, levantamiento de requisitos.

EDUCACIÓN

Universidad SENA – Barranquilla, Colombia: Tecnólogo en Análisis y Desarrollo de Software (Marzo 2023 - En curso)

Bootcamp Soy Henry – Buenos Aires, Argentina: Desarrollo Full Stack ReactJS, NodeJS (Agosto 2023 - Mayo 2024)

Instituto Comfaoriente - Cúcuta, Colombia: Técnico Asistente Administrativo (Marzo 2019 - Agosto 2020)

Johan Riascos | Desarrollador Full Stack | Desarrollador de Software